臺灣高雄地方法院民事裁定
110年度消債更字第85號

聲  請  人  王宜平（原名：王子源）
0000000000000000

0000000000000000

0000000000000000


上列當事人因消費者債務清理事件聲請更生，本院裁定如下：
    主  文
更生之聲請駁回。
聲請費用由聲請人負擔。
    理  由
一、按聲請更生或清算不合程式或不備其他要件者，法院應以裁
    定駁回之，但其情形可以補正者，法院應定期間先命補正，
    消費者債務清理條例（下稱消債條例）第8條定有明文。又
    按本條例所稱消費者，指5年內未從事營業活動或從事小規
    模營業活動之自然人；前項小規模營業指營業額平均每月新
    臺幣（下同）200,000元以下者，復為消債條例第2條第1項
    、第2項所明定。債務人為公司或其他營利法人之負責人，
    無論是否受有薪資，均視為自己從事營業活動；其營業額依
    該公司或其他營利法人之營業額定之，消債條例施行細則第
    3條第2項亦有明文。又本條例第2條第1項所定之5年期間，
    自聲請更生或清算前1日回溯5年計算之；第2項所定之營業
    額，以5年內之營業總額除以實際營業月數計算之，消債條
    例施行細則第4條亦有明定。是債務人聲請更生或清算前1日
    回溯5年內，如有擔任營利法人或獨資、合夥之負責人，且
    營業額平均每月超過200,000元者，即非得依消債條例清理
    債務之消費者，其聲請更生或清算，屬不合程式，且無從補
    正，應以裁定駁回之。
二、經查，聲請人前於民國110年1月21日提出債權人清冊，向本
    院聲請調解債務清償方案，經本院110年度司消債調字第42
    號受理，於110年2月22日調解不成立，聲請人於同日以言詞
    聲請更生。而聲請人為星辰數位有限公司（下稱星辰公司）
    之董事，有高雄市政府函在卷可稽，並為聲請人所不爭執（
    見司消債調字卷第73至74頁、消債更字卷第55至88頁）。星
    辰公司於107年8月23日設立，同年9月20日開業，110年4月1
    9日解散，於107年9月至12月之營業總額共計3,271,851元，
    108年度共計10,735,116元，109年度共計1,596,984元，110
    年1月至2月為0元，此有財政部高雄國稅局函附卷可參（見
    消債更字卷第160至168頁）。則聲請人聲請更生前1日回溯5
    年內，其擔任星辰公司之負責人，星辰公司於107年9月至11
    0年2月平均每月營業額達520,132元【計算式：（3,271,851
    ＋10,735,116＋1,596,984＋0）÷30＝520,132】，已逾200,000
    元，故聲請人係5年內曾從事營業活動或從事小規模營業活
    動之自然人，非得依消債條例清理債務之消費者，其聲請更
    生不合程式，且無從補正，應予駁回。
三、綜上所述，聲請人不具有消債條例第2條第1項之消費者資格
    ，且無從補正，揆諸前開規定及說明，應駁回其更生之聲請
    ，爰裁定如主文。
中　　華　　民　　國　　110 　年　　7 　　月　　28　　日
              　　民事庭　　  法　官　陳宛榆
上為正本係照原本作成。
如不服本裁定，應於裁定送達後10日內，以書狀向本院提出抗告
，並繳納抗告費新臺幣1千元。
中　　華　　民　　國　　110 　年　　7 　　月　　28　　日

  　                          書記官　何福添